# 股权增资问题

提问人：wangxinwu 时间：2010-05-22 10:38:03
母公司将子公司其他股东出资转为对本公司出资，增加注册资本。在中介机构验资过程中，可否根据子公司成立验资报告和工商登记营业执照确定出资额，无需评估报告，大家认为是否合理。

回答人：chenyiwei
回复 藤椅 wangxinwu 的帖子实质上是子公司少数股东以其原先持有的子公司股权认缴母公司新增的注册资本，属于股权出资。应按《股权出资登记管理办法》（国家工商行政管理总局令第 39 号）和《财政部、国家工商行政管理总局关于加强以非货币财产出资的评估管理若干问题的通知》（财企[2009]46号）办理。